ZOY EDER NAHUEL

INGENIERO EN SISTEMAS DE INFORMACIÓN

Desarrollo Frontend | Análisis de Datos | Diseño UX/UI

Villa María, Córdoba, Argentina. | ederzoy6@gmail.com | (0353) 425 2296 | 23 Años.

PERFIL PROFESIONAL

in linkedin.com/in/eder-zoy



Ingeniero en Sistemas de Información con experiencia en desarrollo web, automatización de procesos y análisis de datos. Apasionado por la innovación tecnológica, el desarrollo frontend y la optimización de sistemas. Cuento con habilidades en Power Platform, Blazor, Figma, SQL y frameworks como React y NodeJS.

Soy una persona comprometida, organizada y orientada al crecimiento profesional, motivado por la posibilidad de unirme y contribuir al desarrollo de proyectos innovadores.

EXPERIENCIA LABORAL

RoioSoft | Desarrollador & Analista de Datos

Noviembre 2023 - Actualidad

- Desarrollo y migración de código de .NET a Blazor para soluciones web.
- Creación y optimización de reportes en SQL y Power BI, mejorando la toma de decisiones.
- Automatización de procesos de datos con Power Apps y Power Automate.
- Colaboración en proyectos innovadores dentro del equipo de desarrollo.

Town Store | Desarrollador Web

Junio 2022 - Septiembre 2023

- Diseño y desarrollo de una web informativa con HTML, CSS y JavaScript.
- Creación de un sistema de gestión de stock y ventas con React, NodeJS y PostgreSQL.
- Soporte técnico y gestión de redes sociales. Atención al público.

Ref.: 353 482-3794 - Gonzalo Roldan.

Poder Judicial Villa Maria | Técnico de Soporte IT

Febrero 2021 - Diciembre 2021

- Mantenimiento y resolución de problemas técnicos en redes y equipos.
- Respaldo y seguridad de datos.

Ref.: 353 569-3682 - Cristian Manavella.

EDUCACIÓN

Ingeniería en Sistemas de Información | UTN FRVM

Marzo 2019 - Junio 2024

• Promedio: 9,20 | Mérito Académico 2022.

Nivel Secundario | IPEM 172 "Jose Hernandez"

Marzo 2013 - Diciembre 2018

• Promedio: 8,75 | Bachillerato en Economía y Administración.

HABILIDADES TÉCNICAS

Lenguajes y Frameworks

- Java, JavaScript, HTML5, CSS, Bootstrap.
- React, Angular, NodeJS.
- .NET, Blazor.
- Git, GitHub.

Bases de Datos

- PostgreSQL, MySQL.
- SQL avanzado.

Automatización & Análisis de Datos

- Power BI, Power Automate, Power Apps.
- · Microsoft 365.

Diseño

• Figma Pag. 1

ZOY EDER NAHUEL

INGENIERO EN SISTEMAS DE INFORMACIÓN

Desarrollo Frontend | Análisis de Datos | Diseño UX/UI

Villa María, Córdoba, Argentina. | ederzoy6@gmail.com | (0353) 425 2296 | 23 Años.

in linkedin.com/in/eder-zoy

CURSOS Y FORMACIÓN ADICIONAL

- Enfoque Lean-Ágil (UTN FRVM).
- Desarrollo Backend con NodeJS (UTN FRC).
- Desarrollo Frontend con React (UTN FRC).
- Diseño UI y Figma (Platzi En curso).
- Principios y Patrones de Diseño (Platzi).
- Desarrollo Java Inicial (Como profesor tutor).

COMPETENCIAS

- Trabajo en equipo y comunicación efectiva.
- Capacidad de aprendizaje continuo.
- · Adaptabilidad a cambios.
- Organización y planificación de proyectos.
- Aplicación de metodologías ágiles (Scrum, Kanban).
- Creatividad.
- Inglés (Nivel Básico A2).